【裁判字號】    99,聲再,76
【裁判日期】    990610
【裁判案由】    違反毒品危害防制條例
【裁判全文】
臺灣高等法院高雄分院刑事裁定          99年度聲再字第76號
再審聲請人
即受判決人  甲○○○
上列聲請人因違反毒品危害防制條例案件，對於本院96年度上更
(一)字第269 號民國96年12月3 日確定判決（原審案號：臺灣高雄
地方法院95年度訴字第1977號；起訴案號：臺灣高雄地方法院檢
察署95年度偵字第11349 號），聲請再審，本院裁定如下：
    主  文
再審之聲請駁回。
    理  由
一、聲請意旨略以：聲請人即受判決人（下稱聲請人）甲○○○
    認原確定判決有下列各項重要證物漏未審酌之違誤，爰依法
    提起再審：
  (一)原確定判決未審酌卷內通聯紀錄所示內容，及證人陳文聰何
    以自始堅決否認有向聲請人購買甲基安非他命之原因，即認
    聲請人有販賣毒品之意圖，判決實有違背刑事訴訟法第379
    條第14款規定之情事。
  (二)原確定判決逕以通訊監察譯文認定聲請人有販賣第二級毒品
    之犯行，且誤認聲請人就此部分之證據能力不爭執，認事用
    法顯然有違刑事訴訟法第154 條、第159 條第1 項、第308
    條、第378 條等規定。
  (三)原確定判決就聲請人於警詢所述係遭強迫承認乙節，未予詳
    查，自有違刑事訴訟法第154條之規定。
  (四)原確定判決認證人陳文聰當晚曾前來赴約，並交付新臺幣（
    下同）1 萬2,000 元，復向「阿昇」購買半錢毒品，所為判
    斷顯然有悖經驗法則，此亦有違刑事訴訟法第154 條、第30
    1 條第2 款、第379 條第10款之規定。
  (五)原確定判決就卷內有利於聲請人之監聽譯文，視若無睹，實
    有草率論斷之嫌。況販賣毒品，無不力求迅速完成，豈有笨
    如共同被告李志峰甘願自掏腰包請客，且刻意逗留之理？原
    確定判決未就之作出合理解釋，亦有悖刑事訴訟法第379 條
    第10款、第14款規定之違誤。
  (六)共同被告李志峰於警詢之供述非出於任意，李志峰就之已具
    狀聲請調查，原確定判決竟未予調查，所為實有刑事訴訟法
    第379 條第10款之違法。
  (七)原確定判決就與「阿昇」通話者是否係聲請人未予釐清，即
    遽認斯時與「阿昇」通話者即係聲請人，所為判決自有違刑
    事訴訟法第379 條第14款之規定，而當然違背法令。
  (八)原確定判決就通訊監察譯文內容，僅憑臆測即認聲請人有販
    賣毒品罪責，判決實有違刑事訴訟法第154 條第2 項、第37
    9 條第14款之規定。
  (九)最高法院駁回聲請人之上訴，然未對原審判決之違法依據卷
    存資料予以指摘，不僅有認事用法之違誤，更有違經驗法則
    及對被告有利證據未予調查之違背法令。
  (十)本件自一審、二審乃至最高法院，均對監聽通聯之「你要拿
    呢啦」一語有所誤解，不無欲加之罪之嫌。
  (十一)聲請人如有販賣毒品予陳文聰之營利意圖，大可說要購買或
    8、9,000 元就好，藉以賺取幾千元之差價，然聲請人並無
    如此，足見聲請人並無絲毫之營利意圖，原確定判決未審酌
    及此，自有重要證據漏未審酌之違誤。
二、按「不得上訴於第三審法院之案件，除前條規定外，其經第
    二審確定之有罪判決，如就足生影響於判決之重要證據漏未
    審酌者，亦得為受判決人之利益，聲請再審。」刑事訴訟法
    第421 條定有明文。是依諸該條文規定，經第二審確定判決
    之有罪判決，如就足生影響於判決之重要證據漏未審酌而為
    受判決人之利益聲請再審者，自以不得上訴於第三審法院之
    案件為限。
三、查聲請人就本件所犯之販賣第二級毒品罪行，為得上訴於第
    三審之案件，且經聲請人上訴於第三審，並經第三審駁回其
    上訴確定，此有臺灣高等法院被告前案紀錄表及最高法院97
    年度臺上字第1012號判決在卷可按，則揆諸前揭規定及說明
    ，聲請人以原確定判決有刑事訴訟法第421 條之事由而聲請
    再審，其聲請再審之程序即屬違背規定。況揆之聲請人前揭
    聲請再審之事由，均係就原確定判決及最高法院之認事、用
    法予以指摘，核非法定聲請再審事由，是聲請人之聲請自應
    予以駁回。
據上論結，依刑事訴訟法第433 條，裁定如主文。
中    華    民    國    99    年    6     月    10    日
                  刑事第十一庭  審判長法  官 翁慶珍
                                      法  官 黃仁松
                                      法  官 徐美麗
以上正本證明與原本無異。
如不服本裁定應於送達後5 日內向本院提出抗告狀。
中    華    民    國    99    年    6     月    10    日
                                      書記官 賴梅琴

司法院資訊處製作；財團法人民間司法改革基金會備份。
